最高法院民事裁定　　　　　　　　　 110年度台抗字第1139號
抗　告　人　饒祐嘉

上列抗告人因與相對人林延駿間請求損害賠償事件，對於中華民
國110年7月21日臺灣高等法院裁定（109 年度上易字第1467號）
，提起抗告，本院裁定如下：
    主  文
抗告駁回。                                              
抗告訴訟費用由抗告人負擔。
    理  由
按提起民事第三審上訴，依民事訴訟法第481條準用第440條、
  第441 條規定，應於第二審判決送達後20日之不變期間內，以
  上訴狀提出於原第二審法院為之，此為上訴之法定程式。
本件抗告人對於原法院民國110年4月21日第二審判決（下稱原
  判決）提起第三審上訴，該判決係於同年月30日送達抗告人所
  委任之第二審律師，有送達證書足稽，上訴期間自送達翌日起
  算，至同年5 月20日已屆滿上訴期間。抗告人住居在原法院所
  在地，並無應扣除其在途期間之情形；當日復非休息日，亦無
  以休息日之次日代之情事，乃抗告人遲至同年月21日始提出上
  訴狀，已逾上訴之法定期間，其第三審上訴為不合法，原法院
  因以裁定駁回抗告人之第三審上訴，於法並無不合。
抗告論旨雖以：原判決送達當日為110年4月30日之勞動節補假
  日，伊所委任之第二審律師，其律師事務所無人上班，原判決
  之送達日應以次一工作日即同年5月3日為準。該律師及律師事
  務所與辦公大樓之管理員間亦無僱傭關係存在，大樓管理員並
  無代收原判決之權限云云。惟於一定期間內，應為意思表示，
  而以日定期間者，其始日不算入。除其期間之末日，為星期日
  、紀念日或其他休息日時，以其休息日之次日代之者外，應以
  期間末日之終止，為期間之終止，此參民法第120條第2項，第
  121條第1項、第122 條規定自明。另受公寓大廈管理委員會僱
  用之管理員，其所服勞務包括為公寓大廈住戶接收文件者，性
  質上應屬全體住戶之受僱人，即與同法第137條第1項規定之受
  僱人相當。郵政機關之郵差送達文書於住居所、事務所或營業
  所，不獲會晤應受送達人，而將文書付與上開公寓大廈管理員
  者，為合法送達。至該管理員何時將文書轉交應受送達人，對
  已生之合法送達效力不受影響。本件原判決係於110年4月30日
  送達予抗告人之第二審律師，由該律師事務所所在之大廈管理
  委員會僱用之管理員接收，抗告人上訴第三審之20日不變期間
  自翌日起算，不因當日是否為星期日、紀念日或其他休息日而
  有不同。抗告人之第二審律師既有受送達之權限，其律師事務
  所所在之大廈管理委員會僱用之管理員，與該律師之受僱人相
  當，郵務人員將原判決付與該管理員，依上說明，自生合法送
  達效力。原法院因而裁定駁回抗告人之第三審上訴，於法並無
  違背。抗告意旨猶執陳詞，指摘原裁定不當，聲明廢棄，非有
  理由。
據上論結，本件抗告為無理由。依民事訴訟法第495條之1第 1
  項、第449條第1項、第95條、第78條，裁定如主文。
中    華    民    國   110    年    10    月    20    日
                      最高法院民事第六庭
                          審判長法官  魏  大  喨  
                                法官  李  寶  堂  
                                法官  邱  瑞  祥  
                                法官  林  玉  珮  
                                法官  李  文  賢  
本件正本證明與原本無異
                                      書  記  官
中    華    民    國   110    年    10    月    27    日